臺灣臺中地方法院刑事判決
111年度易字第154號
公  訴  人  臺灣臺中地方檢察署檢察官
被      告  陳洋廷



上列被告因妨害秩序等案件，檢察官提起公訴（110 年度偵字第
30530號）後，聲請改依協商程序而為判決，本院判決如下：
    主    文
陳洋廷犯煽惑他人犯罪罪，處拘役參拾日，如易科罰金，以新臺
幣壹仟元折算壹日。
    犯罪事實及理由
一、本件犯罪事實及證據：除證據部分，補充：被告於本院準備
    程序中之自白，餘均引用起訴書之記載（如附件）。
二、本件經檢察官與被告於審判外達成協商之合意且被告已認罪
    ，其合意內容為：被告願受科刑範圍為拘役30日，如易科罰
    金，以新臺幣1 千元折算1 日之宣告。經查，上開協商合意
    並無刑事訴訟法第455 條之4 第1 項所列情形之一，檢察官
    聲請改依協商程序而為判決，本院爰不經言詞辯論，於協商
    合意範圍內為協商判決，合予敘明。
三、應適用之法條：刑事訴訟法第455 條之4 第2 項、第455 條
    之8 、第454 條第2 項，刑法第153條第1 款、第305條、第
    55條、第41條第1項前段，刑法施行法第1 條之1 。　
四、本判決除有刑事訴訟法第455 條之4 第1 項第1 款、第2 款
    、第4 款、第6 款、第7 款所定情形之一，或違反同條第2
    項規定者外，不得上訴。
五、如不服本判決，應於收受送達後20日內向本院提出上訴書狀
    （應敘述具體理由並附繕本）。上訴書狀如未敘述理由，應
    於上訴期間屆滿後20日內補提理由書於本院。
中　　華　　民　　國　　111 　年　　2 　　月　　24　　日
                  刑事第六庭    法  官  戰諭威
以上正本證明與原本無異。
                                書記官  譚系媛
中　　華　　民　　國　　111 　年　　2 　　月　　24    日
　　　　　　　　　
附錄本判決論罪之法條：　　　　　　　　　
中華民國刑法第153條：
以文字、圖畫、演說或他法，公然為下列行為之一者，處2年以
下有期徒刑、拘役或3萬元以下罰金：
一、煽惑他人犯罪者。
二、煽惑他人違背法令，或抗拒合法之命令者。
中華民國刑法第305條：
以加害生命、身體、自由、名譽、財產之事恐嚇他人，致生危害
於安全者，處2年以下有期徒刑、拘役或9千元以下罰金。

附件：
臺灣臺中地方檢察署檢察官起訴書                      止股
                                    110年度偵字第30530號
　　被　　　告　陳洋廷　男　23歲（民國00年00月00日生）
　　　　　　　　　　　　住臺中市○○區○○路00號
                        （另案於法務部○○○○○○○○羈押中）
　　　　　　　　　　　　國民身分證統一編號：Z000000000號
上列被告因妨害秩序等案件，業經偵查終結，認應提起公訴，茲
將犯罪事實及證據並所犯法條分敘如下：
　　　　犯罪事實
一、陳洋廷因故對李承霖不滿，竟基於恐嚇、公然煽惑他人犯罪
    之犯意，於民國110年5月1日12時許至同日23時59分許間之
    某時，以其行動電話連結網際網路，至其申設之臉書（已更
    名Meta）帳號「陳子龍」，在前開供不特定人瀏覽之網站「
    台七乙幹醮版」社團留言板，張貼內容為「有人要組隊把他
    揪出來打棒球嗎、目前20個人、有人要一起嗎、大家晚上出
    來認識一下、打棒球而已」「有知道對方住址的私訊我、大
    家交個朋友而已沒甚麼、你家附近泡茶聊天而已、想紅讓你
    紅、幫高調」「/中和區中和路212號、大夜班、晚上11點到
    早上7點、想朝聖這位帥哥可以過去認識一下這位帥哥多招
    搖、然後看要不要下班約去打棒球、大家交個朋友」等文字
    ，致在上址全宏加油站二站擔任工讀生之李承霖瀏覽上開網
    頁內容後，因心生畏懼，致生危害於安全而不敢上班，因此
    離職。
三、案經李承霖訴由新北市政府警察局中和分局報告偵辦。
　　　　證據並所犯法條
一、證據清單及待證事實：
編號 證據名稱 待證事實 1 被告陳洋廷於警詢及偵查中供述 被告坦承其於臉書刊登上開文字訊息內容之事實，惟矢口否認犯行，辯稱：是想約李承霖運動打棒球而已云云。 2 告訴人李承霖於警詢及偵查中之指訴 全部犯罪事實。 3 被告張貼上開文字於臉書後，被告與其他網友留言、對話之擷取畫面1份 被告公然煽惑他人犯罪、恐嚇告訴人之事實。 4 告訴人寄交本署之信件及所附之離職申請書 告訴人因被告於前揭臉書之社團張貼該等文字，致使告訴人瀏覽後，心生畏懼，曠職2日而申請離職之事實。 
二、核被告所為，係犯刑法第305條恐嚇危害安全、同法第153條
    第1款之以文字公然煽惑他人犯罪等罪嫌。被告係一行為而
    觸犯上開兩項罪名，請依刑法第55條想像競合犯之規定，從
    一重之以文字公然煽惑他人犯罪之罪論處。
三、依刑事訴訟法第251條第1項提起公訴。
　　此  　致
臺灣臺中地方法院
中　　華　　民　　國　　111 　年　　1 　　月　　11　　日
　　　　　　　　　　　　　　　檢　察　官　陳信郎
本件正本證明與原本無異
中　　華　　民　　國　 111　　年　　1 　　月　　18　　日
                              書  記  官  陳郁樺
附錄所犯法條：刑法第305條、同法第153條第1款
中華民國刑法第305條
以加害生命、身體、自由、名譽、財產之事恐嚇他人，致生危害
於安全者，處 2 年以下有期徒刑、拘役或 9 千元以下罰金。
中華民國刑法第153條
以文字、圖畫、演說或他法，公然為下列行為之一者，處 2 年
以下有期徒刑、拘役或 3 萬元以下罰金：
一、煽惑他人犯罪者。
二、煽惑他人違背法令，或抗拒合法之命令者。